【裁判字號】    97,訴,2008
【裁判日期】    980319
【裁判案由】    違反毒品危害防制條例
【裁判全文】
臺灣彰化地方法院刑事判決              97年度訴字第2008號
公  訴  人  臺灣彰化地方法院檢察署檢察官
被      告  甲○○
            乙○○
                      號
上  一  人
選任辯護人  張崇哲律師
            楊佳勳律師
上列被告等因違反毒品危害防制條例案件，經檢察官提起公訴（
97年度偵字第4603號），本院判決如下：
    主  文
甲○○犯如附表編號一、四所示之罪，各處如附表一、四所示之
刑。應執行有期徒刑壹年貳月，扣案之0000000000號手機（含SI
M卡）、0000000000號手機（含SIM卡）各壹支均沒收。
乙○○犯如附表編號一至四所示之罪，各處如附表一至四所示之
刑。應執行有期徒刑貳年，緩刑參年。扣案之0000000000號手機
（含SIM卡）、0000000000號手機（含SIM卡）各壹支均沒收。
    犯罪事實
一、甲○○、乙○○均明知海洛因為管制之第1級毒品，不得持
    有、轉讓，卻分別以其所有及使用之行動電話0000000000號
    、0000000000號作為轉讓海洛因之聯絡工具，為下列轉讓海
    洛因之犯行：
  (一)甲○○與乙○○共同基於轉讓海洛因之犯意聯絡，於民國97
    年4月1日下午14時許，以乙○○所有之行動電話0000000000
    號，與綽號「安仔」之丁○○所持用之行動電話0000000000
    號聯繫，相約至彰化縣員林鎮○○路51巷9號5樓甲○○及乙○○居處附近，由甲○○持乙○○所提供之海洛因，無償轉
    讓予丁○○施用一次。
  (二)乙○○於97年3月31日以其所有之行動電話0000000000號，
    與賴文城所持用之行動電話0000000000號聯繫，相約到彰化
    縣員林鎮○○路51巷9號5樓乙○○居處，由乙○○提供海洛
    因無償轉讓予賴文城施用一次。
  (三)乙○○於97年4月6日以其所有之行動電話0000000000號，與
    賴文城所持用之行動電話0000000000號聯繫，相約到彰化縣
    員林鎮○○路51巷9號5樓乙○○居處，由乙○○提供海洛因
    無償轉讓予賴文城施用一次。
  (四)甲○○與乙○○於97年4月5日下午18時許，共同基於轉讓海
    洛因之犯意聯絡，以甲○○所有之行動電話0000000000號，
    與丙○○所持用之行動電話0000000000號聯繫，相約至彰化
    縣員林鎮○○路旁之員生醫院附近，由甲○○持乙○○所提
    供之海洛因，無償轉讓予丙○○施用一次。嗣經警於97年5
    月15日至甲○○、乙○○上述居處等處所執行搜索，查扣甲○○及乙○○所使用之上開手機2支，始循線查獲上情。
二、案經彰化縣警察局員林分局報請臺灣彰化地方法院檢察署檢
    察官偵查起訴。
    理  由
壹、證據能力部分：
    按被告以外之人於審判外之陳述，雖不符前4條之規定，而
    經當事人於審判程序同意作為證據，法院審酌該言詞陳述或
    書面陳述作成時之情況，認為適當者，亦得為證據；當事人
    、代理人或辯護人於法院調查證據時，知有第159條第1項不
    得為證據之情形，而未於言詞辯論終結前聲明異議者，視為
    有前項之同意，刑事訴訟法第159條之5定有明文。本案下列
    引為證據之證人陳述及書證，被告甲○○、乙○○、辯護人
    及檢察官於本院審理中均不爭執其證據能力，且以之作為證
    據並無不當，依上揭法條之規定，自均有證據能力。
貳、實體部分：
一、犯罪事實一、(一)部分：
    訊據被告乙○○對其於97年4月1日轉讓毒品予丁○○之犯行
    坦承不諱，惟否認與被告甲○○有共同基於轉讓海洛因之犯
    意聯絡，辯稱伊是將海洛因夾在手機內，被告甲○○係事後
    才知情云云。而被告甲○○於警訊及偵查中固坦承其將海洛
    因交付丁○○，然於本院行準備程序時翻異前供改稱其係事
    後才知情云云。惟查：
  1.被告確有如犯罪事實欄一、(一)共同轉讓海洛因予丁○○之犯
    行，業經證人丁○○於偵訊中具結證稱「（問：毒品何來？
    ）是跟乙○○及甲○○要的，但不是跟他們買，我沒有付錢
    給他們」、「（問：97年4月1日下午通話內容何意？）那是
    打86那支，我忘記是誰接聽的，那支電話有時是乙○○接的
    ，有時是甲○○接的，內容是要拿毒品來試，酒的意思指海
    洛因，我沒有用安非他命，毒品是甲○○拿下來給我的，他
    拿一些給我，回家後我就施用。」、「（問：97年4月1日傳
    簡訊內容何意？）這是要吃火鍋，我記得請他們提供的通訊
    監察譯文，只有4月1日下午那通是甲○○拿海洛因給我，其
    他的跟毒品沒有關係。」等語甚詳（見臺灣彰化地方法院檢
    察署97年度偵字第4603號偵查卷第23至24頁）。至證人丁○○於本院審理時雖證稱：伊忘記被告乙○○是否曾委由被告
    甲○○轉讓毒品給伊，97年4月1日下午2時53分編21通訊監
    察譯文中的酒就是酒，不是毒品，當天是警察叫伊講的云云
    。惟按審理事實之法院於證人之陳述有部分前後不符或相互
    間有所歧異時，究竟何者為可採，仍應本其自由心證予以斟
    酌，非謂一有不符或矛盾，即應認其全部不可信。又證人供
    述之證據前後不符時，究竟何者為可採，事實審法院仍得依
    證據法則，本於自由心證予以斟酌，作合理之比較，定其取
    捨，若其取捨判斷無從認為確實有違日常客觀之經驗法則，
    自不得指為違背法令，此有最高法院81年度臺上字第5303號
    判決、82年度臺非字第141號判決可參。查證人丁○○於本
    院之證述除與先前於偵訊中之陳述不符外，亦與被告甲○○
    、乙○○坦承於97年4月1日轉讓海洛因予丁○○乙情不符，
    衡諸常理，被告實無棄有利於己之證詞不用，而為不利於己
    之供述。此外，證人丁○○雖供稱是警察要伊指認被告云云
    ，然其並未具體指明究係何人所為，且其於偵查亦明確證述
    被告轉讓海洛因之相關事實，並不能認其係因受脅迫始於偵
    查中為不實之證詞，是以，證人丁○○之偵查筆錄，既係按
    其自由意志陳述，又較為貼近案發時點，尚無餘裕思考是否
    迴護被告等情，堪認證人丁○○偵訊時所稱被告於97年4 月
    1日曾轉讓海洛因之證詞，較為真實而可採，其嗣後於本院
    審理時翻異前詞，明顯為迴護被告之語，委無可取。
  2.又0000000000號手機為被告乙○○所有，且為其使用，為被
    告所坦承，並有扣案之該手機（含SIM卡）1支及威寶電信公
    司申請人查詢資料在卷可稽。而被告乙○○於97年4月1日曾
    以其所有之行動電話0000000000號與丁○○所有之行動電話
    0000000000號聯繫交付海洛因事宜，則有通訊監察譯文為憑
    。再被告乙○○常因為怕別人知道，所以交付毒品予他人時
    ，會將海洛因放在手機裡面的電池位置乙情，業據被告乙○○於本院審理時供述在卷，參以證人丙○○於本院審理時證
    稱「（問：被告甲○○交付海洛因給你時，有無用手機裝著
    ？）好像有過」等語，則被告乙○○為避免其轉讓毒品之不
    法犯行被發現，將海洛因裝在手機內之電池位置再交付他人
    ，應與常理相符，而為可採。然觀之被告甲○○於本院審理
    中供稱「（問：你拿給丁○○手機之後，手機有再拿回來嗎
    ？）有。我交給丁○○後，我有在那裡等，但丁○○怎麼取
    出裡面的東西，我沒有注意看。」、「（問：你為什麼要在
    那裡等丁○○把手機拿還給你？）因為丁○○叫我等一下。
    」等語；核與證人丙○○於本院審理時證述「（問：被告甲○○交付海洛因給你時，有無用手機裝著？）好像有過」、
    「（問：手機交給你之後，甲○○如何取回手機？）當場打
    開拿出毒品，然後再把手機還給甲○○。」等以手機交付再
    取回手機之情形相同，足認被告交付毒品之方式為乙○○係
    以手機內放置毒品，待對方收到手機後打開取得毒品，再將
    手機取回，被告甲○○對其轉交手機予丁○○之目的係在交
    付海洛因乙情應有所知，始在將手機交付丁○○後，仍在場
    等待而將手機取回，故被告二人均辯稱被告甲○○係事後才
    知情云云，均係為被告甲○○推諉卸責之詞，並無可採。是
    被告二人就轉讓毒品予丁○○之犯行，應有犯意聯絡及行為
    分擔，其等此部分犯行應堪予認定。
二、犯罪事實一、(二)、(三)部分：
    訊據被告乙○○坦承此部分2次犯行，核與證人賴文城於警
    訊及偵查中證述相符，復有通訊監察譯文附卷可稽，並有被
    告乙○○所有供聯絡使用之0000000000號手機（含SIM卡）1
    支扣案足資佐證。故被告乙○○此部分自白與事實相符，應
    為可採。此2部分事證明確，被告乙○○犯行應堪認定。
三、犯罪事實一、(四)部分：
  1.訊據被告甲○○、乙○○對其等於97年4月5日同轉讓海洛因
    予丙○○之犯行均坦承不諱，並經證人丙○○於警詢、偵查
    中及本院審理時證述明確，且有通訊監察譯文附卷可稽，並
    有被告甲○○所有供聯絡使用之0000000000號手機（含SIM
    卡）1支扣案足資佐證。故被告此部分自白均與事實相符，
    應為可採。
  2.被告乙○○於本院準備程序中雖否認與被告甲○○有犯意聯
    絡，辯稱伊是將海洛因放在手機內，被告甲○○係事後才知
    情云云。惟被告甲○○於偵查中已明確供稱「（問：對於丙○○說97年4月5日你有0.1的海洛因給她，有何意見？）是
    乙○○要我跟丙○○那樣說的，我有拿一點粉狀白色的東西
    裝在手機裡面放電池的位置給她，乙○○拿給我的時候就是
    這樣，是乙○○告訴我東西放在手機電池位置，我是到員生
    醫院時才打開來看。」（見臺灣彰化地方法院檢察署９７年
    度第4603號偵查卷第84頁），其於本院準備序中亦坦承伊交
    給丙○○時就知道是毒品等語（見本院卷第131頁）。又丙○○於97年4月5日下午17時2分19秒係以其使用之000000000
    0號手機與被告甲○○所使用之行動電話0000000000號聯絡
    交付海洛因事宜，並由被告甲○○交付海洛因予丙○○之事
    實，亦經證人丙○○於警詢、偵查及本院審理時證述明確，
    且有通訊監察譯文為憑，足認被告甲○○上開供述應為可採
    ，被告乙○○前開所辯，顯係迴護被告甲○○之詞，不足採
    信。是被告二人就轉讓毒品予丙○○之犯行，應有犯意聯絡
    及行為分擔，其等此部分犯行應堪予認定。
四、核被告所為，均係違反毒品危害防制條例第8條第1項轉讓第
    1級毒品罪。被告2人就犯罪事實一、(一)、(四)之犯行，有犯意
    聯絡及行為分擔，應為共同正犯。被告甲○○所為2次轉讓
    第1級毒品之犯行間，被告乙○○所為4次轉讓第1級毒品之
    犯行間，犯意各別，行為互殊，應分論併罰。查被告乙○○
    並無前科，被告甲○○則另因詐欺案件，經本院97年度員簡
    字第315號判處有期徒刑3月確定，於98年1月21日易科罰金
    執行完畢，此分別有臺灣高等法院被告前案紀錄表各1件可
    按。而被告所轉讓之海洛因僅供施用一次或不到一次之數量
    ，則據被告乙○○供稱在卷，核與證人丙○○於本院審理時
    證述被告甲○○只交付一點點海洛因，可以用香菸施用一次
    等語相符，其等犯案情節尚屬輕微，雖被告乙○○於偵查中
    否認部分犯行，然其與被告甲○○於本院審理中均坦承不諱
    ，犯後態度尚稱良好，爰審酌被告之犯罪動機、目的、所生
    危害及其犯後態度等一切情況，分別量處如主文第1項、第2
    項所示之刑，並均定其應執行刑，以示懲戒。再被告乙○○
    之家屬目前均無業，其父患有下咽惡性腫瘤，其弟、妹均患
    有銅代謝失調症，其子為96年10月23日出生，須由被告乙○○之妻在家照顧幼子等情，業經被告乙○○具狀陳明，並提
    出戶口名簿、戶籍謄本、重大傷病免自行部份負擔證明卡等
    供參。本院審酌被告乙○○並無前科，其犯後已坦承不諱，
    經此偵審程序應知所警愓，信無再犯之虞，並考量其生活狀
    況，認對被告乙○○所宣告之刑以暫不執行為適當，爰宣告
    緩刑3年，以啟自新。至被告甲○○則因另案詐欺案件，已
    受有期徒刑之宣告，與刑法第74條第1項規定得宣告緩刑之
    要件不符，故無從宣告緩刑，併此敘明。
五、末查，扣案之0000000000號手機（含SIM卡）1支為被告乙○○所有，扣案之0000000000號手機（含SIM卡）1支為被告甲○○所有，分別為供本案犯罪所用之物，業據被告二人供承
    在卷，均應依刑法第38條第1項第2款規定宣告沒收。
據上論斷，應依刑事訴訟法第299條第1項前段，毒品危害防制條
例第8條第1項，刑法第11條前段、第28條、第51條第5款、第74
條第1項第1款、第38條第1項第2款，判決如主文。
本案經檢察官陳信郎到庭執行職務。
中    華    民    國    98    年    3     月    19    日
                  刑事第五庭   審判長  周淡怡
                               法  官  周莉菁
                               法  官  羅秀緞
以上正本證明與原本無異。
如不服本判決應於收受判決後10日內向本院提出上訴書狀，並
應敘述具體理由。其未敘述上訴理由者，應於上訴期間屆滿後
20日內向本院補提理由書(均須按他造當事人之人數附繕本)
「切勿逕送上級法院」。
中    華    民    國    98    年    3     月    19    日
                               書記官  林盛輝
附錄本案論罪科刑法條：
毒品危害防制條例第8條第1項
轉讓第一級毒品者，處 1 年以上 7 年以下有期徒刑，得併科新臺幣 1 百萬
元以下罰金。
附表一：
┌──┬──────────┬──────────────┐
│編號│犯    罪    事    實│        主       文         │
├──┼──────────┼──────────────┤
│ 一 │犯罪事實欄一、(一)所示│甲○○共同轉讓第一級毒品，處│
│    │                    │有期徒刑壹年。扣案之00000000│
│    │                    │67號手機（含SIM卡）壹支沒收 │
│    │                    │。                          │
│    │                    ├──────────────┤
│    │                    │乙○○共同轉讓第一級毒品，處│
│    │                    │有期徒刑壹年貳月，扣案之0986│
│    │                    │615167號手機（含SIM卡）壹支 │
│    │                    │沒收。                      │
├──┼──────────┼──────────────┤
│ 二 │犯罪事實欄一、(二)所示│乙○○轉讓第一級毒品，處有期│
│    │                    │徒刑壹年貳月，扣案之00000000│
│    │                    │67號手機（含SIM卡）壹支沒收 │
│    │                    │。                          │
├──┼──────────┼──────────────┤
│ 三 │犯罪事實欄一、(三)所示│乙○○轉讓第一級毒品，處有期│
│    │                    │徒刑壹年貳月，扣案之00000000│
│    │                    │67號手機（含SIM卡）壹支沒收 │
│    │                    │。                          │
├──┼──────────┼──────────────┤
│ 四 │犯罪事實欄一、(四)所示│甲○○共同轉讓第一級毒品，處│
│    │                    │有期徒刑壹年。扣案之00000000│
│    │                    │40號手機（含SIM卡）壹支沒收 │
│    │                    │。                          │
│    │                    ├──────────────┤
│    │                    │乙○○共同轉讓第一級毒品，處│
│    │                    │有期徒刑壹年貳月，扣案之0987│
│    │                    │693940號手機（含SIM卡）壹支 │
│    │                    │沒收。                      │
└──┴──────────┴──────────────┘


司法院資訊處製作；財團法人民間司法改革基金會備份。
